【裁判字號】    97,台上,2569
【裁判日期】    970612
【裁判案由】    偽造有價證券
【裁判全文】
最高法院刑事判決            九十七年度台上字第二五六九號
上  訴  人  甲○○
上列上訴人因偽造有價證券案件，不服台灣高等法院高雄分院中
華民國九十七年三月十一日第二審判決（九十六年度上訴字第一
○九五號，起訴案號：台灣高雄地方法院檢察署九十五年度偵字
第一四六八五號），提起上訴，本院判決如下：
    主  文
上訴駁回。
    理  由
按刑事訴訟法第三百七十七條規定，上訴於第三審法院，非以判
決違背法令為理由，不得為之，是提起第三審上訴，應以原判決
違背法令為理由，係屬法定要件。如果上訴理由書狀並未依據卷
內訴訟資料，具體指摘原判決不適用何種法則或如何適用不當，
或所指原判決之違法情事，顯與法律規定得為第三審上訴理由之
違法情形，不相適合時，均應認其上訴為違背法律上之程式，予
以駁回。本件原判決撤銷第一審不當之判決，改判依想像競合犯
及牽連犯關係從一重論處上訴人甲○○共同意圖供行使之用，而
偽造有價證券罪刑。已詳敘所憑之證據及認定之理由，從形式上
觀察，並無違背法令之處。查曾正義提供羅益偉之國民身分證、
軍人身分證，由上訴人冒充「羅益偉」本人向台新國際商業銀行
高雄分行申請現金卡，及向高雄區中小企業銀行民族分行申請貸
款，並偽造「羅益偉」之本票。則上訴人與曾正義間，顯係在合
同意思範圍內，相互利用他人之行為，以達其犯罪之目的，縱曾
正義為幕後主謀，但上訴人以自己共同犯罪之意思，參與實行犯
罪行為之一部，即應對於全部所發生之結果，共同負責，原判決
以共同正犯論處，核無不合。又刑法第五十九條之酌量減輕其刑
，必於犯罪另有特殊之原因與環境，在客觀上足以引起一般同情
，認為即予宣告法定最低度刑期，猶嫌過重者，始有其適用，至
於被告犯罪動機單純、非為主謀、獲取不法利益不多、已賠償被
害人之損害等情狀，僅可為法定刑內審酌量刑之標準，並非客觀
上顯可憫恕，自不能據為酌量減輕其刑之理由，原判決審酌上訴
人犯罪之情狀，認無可憫恕之處，未依刑法第五十九條酌減其刑
，亦無違法可言。上訴意旨對於原判決究竟如何違背法令，並未
依據卷內資料為具體之指摘，徒憑己意，對於原審採證認事及量
刑之職權行使，任意指摘，難謂已符合首揭法定上訴要件，其上
訴違背法律上之程式，應予駁回。又裁判上一罪案件之一部分，
得提起第三審上訴者，其不得上訴第三審部分，依審判不可分原
則，第三審法院亦應併予審判，但以得上訴部分之上訴合法為前
提。本件得上訴之偽造有價證券及偽造私文書部分，其上訴為不
合法，本院由程序上予以駁回，對於有裁判上一罪關係之詐欺取
財及以不正方法由自動付款設備取得財物部分，自無從適用審判
不可分原則，併為實體上審判，此部分既屬刑事訴訟法第三百七
十六條第四款之案件，為不得上訴第三審之案件，其上訴亦不合
法，應併予駁回。
據上論結，應依刑事訴訟法第三百九十五條前段，判決如主文。
中    華    民    國  九十七  年    六    月   十二   日
                      最高法院刑事第十一庭
                          審判長法官  花  滿  堂
                                法官  黃  正  興
                                法官  陳  東  誥
                                法官  林  錦  芳
                                法官  李  英  勇
      本件正本證明與原本無異
                                      書  記  官
中    華    民    國  九十七  年    六    月   十六   日
                                                     Ｒ


司法院資訊處製作；財團法人民間司法改革基金會備份。
